【裁判字號】    92,訴,289
【裁判日期】    920724
【裁判案由】    恐嚇取財等
【裁判全文】
臺灣嘉義地方法院刑事判決                          九十二年度訴字第二八九號
    公  訴  人  臺灣嘉義地方法院檢察署檢察官
    被      告  丙○○
                乙○○
右列被告因恐嚇取財等案件，經檢察官提起公訴（九十二年度偵字第一四七九、一一
七四號），本院判決如左：
    主  文
丙○○連續意圖為自己不法之所有，以恐嚇使人將本人之物交付，累犯，處有期徒刑
壹年陸月。
乙○○共同意圖為自己不法之所有，以恐嚇使人將本人之物交付，未遂，處有期徒刑
伍月，如易科罰金，以佰元折算壹日。
    事  實
一、丙○○曾因竊盜案件，經本院判處有期徒刑八月確定，於民國九十一年六月二十
    二日執行完畢出監。猶不知悔改，竟基於意圖為自己不法所有之概括犯意，先於
    九十二年二月八日上午二時許（公訴人誤載為五時許），在嘉義縣梅山鄉○○村
    ○○路一一六號前，持客觀上足為兇器使用之老虎鉗子一把（公訴人誤載為螺絲
    起子，未扣案），撬開郭永楨所有車牌號碼ＲＬ─八二一七號自小貨車右側車門
    ，竊取該車得手。旋丙○○於同日上午七時許，以電話通知郭永楨，並出言恐嚇
    稱：「給付新台幣（下同）四萬元贖回失車，否則即將該車解體」，致令郭永楨
    因而心生畏懼，經討價還價後，達成給付三千元之協議，郭永楨於同日下午三時
    四十分許，依約將三千元裝入面紙盒內，放置在嘉義縣梅山鄉梅北村梅山消防分
    隊前夜市廣場，嗣丙○○前往取款得逞。詎丙○○取得三千元後，並未歸還車輛
    ，於翌日與乙○○基於意圖為自己不法所有之犯意聯絡，於同年月九日下午一時
    三十分許，推由丙○○再度以電話向郭永楨恐嚇稱：「要再給付一萬五千元，始
    還車」，郭永楨先應允之，並向警局報案。於同日下午三時十二分許，由乙○○
    以0000000000號（公訴人誤載為0000000000號）行動電話
    撥打郭永楨0000000000號行動電話，要求郭永楨於同日下午三時二十
    分許，將一萬五千元裝入面紙盒，放置在嘉義縣梅山鄉大南村八鄰五十六號前，
    郭永楨將二千元裝入面紙盒，依約放置在上址後離去，待丙○○騎乘租得之車牌
    號碼ＷＧＢ─二八六號機車，搭載乙○○至上址欲取錢時，經警當場查獲乙○○
    ，而未遂，丙○○則騎乘機車逃離現場。
二、案經嘉義縣警察局竹崎分局報請臺灣嘉義地方法院檢察署檢察官偵查起訴。
    理  由
一、右揭事實，業據被告丙○○與乙○○坦承不諱，核與被害人甲○○指述之情節相
    符，並有被害報告單三份、扣押書、機車租賃約定書、泛亞電信客戶基本資料及
    泛亞信ＣＤＲ通聯資料、中華電信股份有限公司通聯紀錄各一份附卷可稽，本件
    事證明確，被告二人犯行，均堪認定。
二、核被告丙○○所為係犯刑法第三百二十一條第一項第三款之加重竊盜罪、同法第
    三百四十六條第一項之恐嚇取財罪；被告乙○○所為係犯同法第三百四十六條第
    三項、第一項之恐嚇取財罪未遂罪。被告丙○○與乙○○就上開恐嚇取財未遂犯
    行，有犯意之聯絡與行為之分擔，均為共同正犯。又被告丙○○前後二次恐嚇取
    財既遂、未遂犯行，時間緊接，犯罪構成要件相同，顯係基於概括犯意為之，應
    依連續犯之規定論以情節較重之恐嚇取財既遂罪，並依法加重其刑（此部分並無
    共犯，故主文未諭知共同，見最高法院八十九年台上字第一五二七號判決）。另
    被告丙○○所犯上開竊盜與恐嚇取財罪間，有方法結果之牽連關係，為牽連犯，
    應從一重之恐嚇取財既遂罪處斷。查被告丙○○曾因竊盜案件，經本院判處有期
    徒刑八月確定，於九十一年六月二十二日執行完畢。有臺灣嘉義地方法院檢察署
    刑案資料查註紀錄表、臺灣高等法院被告全國前案紀錄表各一份在卷可按，其受
    有期徒刑之執行完畢，五年以內再犯本件有期徒刑以上之罪，為累犯，應依刑法
    第四十七規定，遞加重其刑。又被告乙○○已著手於恐嚇取財行為之實施，而未
    至取得贖款之結果，為未遂犯，應依刑法第二十六條前段之規定減輕其刑。爰審
    酌被告二人之犯罪之動機、目的、手段、智識程度、犯罪所生危害及犯罪後之態
    度等一切情狀，分別量處如主文所示之刑，就被告乙○○諭知易科罰金之折算標
    準，以資懲儆。又被告丙○○係從一重之恐嚇取財既遂罪宣告罪刑，無從依竊盜
    犯贓物犯保安處分條例宣付保安處分（最高法院八十五年度台非字第二七六號判
    決意旨參照），又難認被告丙○○有犯罪習慣，爰不諭知強制工作。
三、至臺灣嘉義地方法院檢察署檢察官移送併辦被告丙○○另涉竊盜案件（九十二年
    度偵字第三二六七號），縱觀全卷，僅同案被告陳重學指證於九十一年十月初至
    十二月十九日，與被告丙○○共同竊盜自小客車，嗣因二人個性不合，不再共同
    竊盜（見九十二年度偵字第三二六七號卷九十二年六月二日偵訊筆錄），不僅為
    被告丙○○否認（見九十二年度偵字第三二六七號卷九十二年五月三十日偵訊筆
    錄），被告丙○○是否與陳重學共犯竊盜罪，已有可疑，且被告丙○○縱令觸犯
    上開竊盜罪，然該案犯罪時間係始於九十一年十月初，與本件係於九十二年二月
    八日所犯，期間相距約三月餘，無證據證明被告丙○○於九十一年十月初即有竊
    盜之概括犯意，核無連續犯裁判上一罪關係，無從併辦，應予退回。
據上論斷，應依刑事訴訟法第二百九十九條第一項前段、刑法第二十八條、第三百二
十一條第一項第三款、第三百四十六條第一項、第三項、第五十五條、第五十六條、
第四十七條、第二十六條前段、第四十一條第一項前段、罰金罰鍰提高標準條例第一
條前段、第二條，判決如主文。
本案經檢察官周欣潔到庭執行職務。
中      華      民      國    九十二    年      七      月    二十四    日
                                臺灣嘉義地方法院刑事第二庭
                                        法  官  柯  月  美
右正本證明與原本無異。
如不服本判決，應於判決送達後十日內向本院提出上訴狀( 應附繕本 )。告訴人或被
害人如對於本判決不服者，應具備理由請求檢察官上訴，其上訴期間之計算係以檢察
官收受判決正本之日期為準。
中      華      民      國    九十二    年      七      月    二十四    日
                                        書記官  侯  麗  茹
附錄法條：
刑法第三百二十一條：
犯竊盜罪而有左列情形之一者，處六月以上五年以下有期徒刑：
一、於夜間侵入住宅或有人居住之建築物、船艦或隱匿其內而犯之者。
二、毀越門扇、牆垣或其他安全設備而犯之者。
三、攜帶兇器而犯之者。
四、結夥三人以上而犯之者。
五、乘火災、水災或其他災害之際而犯之者。
六、在車站或埠頭而犯之者。
前項之未遂犯罰之。
刑法第三百四十六條：
意圖為自己或第三人不法之所有，以恐嚇使人將本人或第三人之物交付者，處六月以
上五年以下有期徒刑，得併科一千元以下罰金。
以前項方法得財產上不法之利益或使第三人得之者，亦同
前二項之未遂犯，罰之。


司法院資訊處製作；財團法人民間司法改革基金會備份。
